【裁判字號】    99,交聲,265
【裁判日期】    990930
【裁判案由】    交管條例聲異
【裁判全文】
臺灣板橋地方法院交通事件裁定         99年度交聲字第265號
原處分機關  交通部公路總局臺北區監理所板橋監理站
異  議  人
即受處分人  甲○○
上列異議人即受處分人因違反道路交通管理處罰條例案件，不服
原處分機關於中華民國99年1 月7 日所為之裁決處分（裁決書案
號：板監裁字第裁41-C00000000號），聲明異議，本院裁定如下
：
    主  文
異議駁回。
    理  由
一、聲明異議意旨略以：異議人即受處分人甲○○於民國98年12
    月4 日下午1 時50分許，騎乘車牌號碼N73-567 號重型機車
    ，行經臺北縣永和市○○○路與文化路路口時，因闖紅燈之
    違規行為，經臺北縣政府警察局永和分局交通分隊（下稱原
    舉發機關）警員攔停後，當場製單舉發；惟異議人當時係於
    黃燈時加速通過，並未闖紅燈，且警員係在下一路口處始攔
    停異議人，並非當場舉發，本件復無照片、錄影等證據證明
    異議人有違規之行為，僅憑警員之舉發即認定異議人違規，
    實難令人信服；經異議人申訴後，原處分機關仍以異議人違
    規事證明確，而予裁罰之處分，爰依法聲明異議云云。
二、按汽車駕駛人，行經有燈光號誌管制之交岔路口闖紅燈者，
    處新臺幣（下同）1,800 元以上5,400 元以下罰鍰，並記違
    規點數3 點，道路交通管理處罰條例第53條第1 項、第63條
    第1 項第3 款分別定有明文。
三、經查，本件異議人即受處分人甲○○於98年12月4 日下午1
    時50分許，騎乘車牌號碼N73-567 號重型機車，沿臺北縣永
    和市○○○路由西往東方向行駛，行經環河西路與文化路路
    口處時，於該有燈光號誌管制之交岔路口闖紅燈，經原舉發
    機關警員當場攔停並依法製單舉發等事實，有原舉發機關警
    員所製發之北縣警交大字第C00000000 號舉發違反道路交通
    管理事件通知單影本1 紙在卷可稽，並經證人即當場目睹異
    議人本件違規行為之原舉發機關警員乙○○於本院訊問時到
    庭結證明確（詳後述）。異議人雖辯稱：伊當時係於黃燈時
    加速通過，並未闖紅燈，且警員係在下一路口處始攔停異議
    人，並非當場舉發，本件復無照片、錄影等證據證明伊有違
    規之行為，不能僅憑警員之舉發即認定伊違規云云；惟查，
    證人乙○○於本院訊問時，到庭結證略稱：本件舉發違規地
    點係環河西路、文化路與新生街之三岔路口，當時伊係在新
    生街靠近交岔路口處執行勤務，面對環河西路來車方向，伊
    看到異議人機車時，異議人機車還未通過環河西路的停止線
    ，當時新生街上之號誌已轉換為綠燈，環河西路直行方向燈
    號已轉換為紅燈，異議人仍直接闖越紅燈通過該路口，往環
    河東路方向駛去，伊見狀立即騎警用機車追上去，而在環河
    西路與保安路路口處攔下異議人，伊確定異議人機車係在紅
    燈時才通過停止線進入路口，並不是黃燈時加速通過路口，
    伊攔下異議人時，異議人還要求伊開立較輕處罰的罰單等語
    （見本院99年6 月21日訊問筆錄第2 至第3 頁）；衡情證人
    乙○○與異議人本素不相識，彼此間亦無怨隙，倘非異議人
    確有違規情事，實難想像證人乙○○竟會無中生有、任意羅
    織異議人闖越紅燈之違規事實；再執勤警員本其維護交通秩
    序、安全職責所為之舉發，原屬公務員依法行使公權力之行
    為，自應受到適法、正確之推定，而異議人復未能就執勤警
    員之舉發有何違誤之處，提出相關證據以供本院調查，本院
    亦查無其他證據足認警員有何違法取締之情事；從而，證人
    乙○○上開證述情節，應值採信，異議人空言辯稱其並無闖
    紅燈之違規行為云云，自無足採。綜上所述，本件異議人騎
    乘機車行經有燈光號誌管制之交岔路口闖紅燈之違規事實，
    事證明確；原處分機關以異議人違反道路交通管理處罰條例
    第53條第1 項規定，裁處罰鍰1,800 元，並依同條例第63條
    第1 項第3 款（裁決書漏載第3 款）規定，記違規點數3 點
    ，核無不當；本件異議人之異議為無理由，應予駁回。
據上論斷，應依道路交通案件處理辦法第19條規定，裁定如主文
。
中    華    民    國    99    年    9     月    30    日
                    交通法庭  法  官  劉景宜
以上正本證明與原本無異
如不服本裁定應於送達後5 日內向本院提出抗告狀
                              書記官  謝秀青
中    華    民    國    99    年    10    月    8     日

司法院資訊處製作；財團法人民間司法改革基金會備份。
